臺灣臺中地方法院民事裁定　九十三年度小上字第八號
　　上　訴　人　甲○○
　　被上訴人　　東方大鎮社區管理委員會
　　法定代理人　沈志文
右當事人間請求給付管理費事件，上訴人對於民國九十二年十一月五日本院臺中簡易
庭九十二年度中小字第一九七一號第一審判決提起上訴，本院裁定如左：
    主    文
上訴駁回。
第二審訴訟費用新台幣壹仟伍佰元由上訴人負擔。
    理    由
一、上訴意旨略以：訴外人千力建設開發集團自民國八十年起銷售預售屋，其偽造土
    地及房屋預定買賣契約書，並製作不實廣告文宣，且違法變更地目及他項權利，
    將台中縣太平鄉三級古蹟「吳鸞旂墓園」及山坡地保育區分割出售予承購戶，又
    該集團私自於八十四年成立第一屆管理委員會，對承購戶違法吸金，強制每戶提
    供所有權狀及繳交公共基金二萬元及管理費等其他雜費，則該集團是否有偽造、
    詐欺、侵占、背信等違法情事，有待商榷等語，並提出東方大鎮住戶手冊、房屋
    預定（產權）買賣契約書、收支明細表、會議紀錄、存證信函、檢舉資料、剪報
    資料、不起訴處分書、臺中縣政府函、臺中縣太平市公所函、臺中縣政府工務局
    函、臺中縣文化局函、內政部營建署函、內政部民政司書函、財政部臺灣省中區
    國稅局東山稽徵所函、臺中縣稅捐稽徵處大屯分處函、臺灣臺中地方法院檢察署
    函、臺中高等法院臺中分院檢察署函、財政部賦稅署函、財政部金融局函、法務
    部檢察司書函、行政院公平交易委員會書函、內政部函、臺中縣稅捐稽徵處函、
    行政秘書處移文單、臺灣電力股份有限公司臺中區營業處函、內政部地政司書函
    、監察院函、總統府公共事務室函均影本各一份為證。
二、按對於小額程序之第一審裁判之上訴或抗告，非以其違背法令為理由，不得為之
    。又上訴狀內應記載上訴理由，表明(一)原判決所違背之法令及其具體內容。(二)依
    訴訟資料可認為原判決有違背法令之具體事實。民事訴訟法第四百三十六條之二
    十四第二項、同條之二十五，分別定有明文。又所謂判決有違背法令，乃指判決
    不適用法規或適用不當，亦為同法第四百六十八條所明定，且此亦為小額事件之
    上訴程序所準用（民事訴訟法第四百三十六條之三十二第二項參照）。而以判決
    有不適用法規或適用不當為上訴理由時，其上訴狀或理由書應有具體之指摘，並
    揭示該法規之條項或內容，若係成文法以外之法則，應揭示該法則之旨趣，倘為
    司法院解釋或最高法院之判例，則應揭示該判解之字號或其內容，如依民事訴訟
    法第四百六十九條所列第一款至第五款事由提起上訴時（第六款未準用，參照同
    上民事訴訟法第四百三十六條之三十二第二項規定），其上訴狀或理由書應揭示
    合於該條款之事實，上訴理由狀如未依此項方法表明者，即難認為已對原判決之
    違背法令有具體之指摘，其上訴自難認為合法（最高法院七十一年台上字第三一
    四號判例要旨參照）。經核上訴人之上訴狀所載僅陳明訴外人千力建設開發集團
    就其銷售預售屋有涉嫌偽造預定買賣契約書、製作不實文宣、違法變更地目、設
    置管理委員會對承購戶從事非法吸金等情，惟並未具體指出原判決違背何等法規
    ，綜上所述，應認上訴人之上訴為不合法，應予駁回。
三、據上論結，依民事訴訟法第四百三十六條之三十二第二項、第四百四十四條第一
    項前段、第九十五條、第七十八條、第四百三十六條之十九第一項，裁定如主文
    。
中　　　華　　　民　　　國　　九十三　　年　　　四　　　月　　二十六  日
　                              臺灣臺中地方法院民事第四庭
~B審判長法官　張恩賜
~B法　　　官　陳添喜
~B法　　　官　王有民
右為正本係照原本作成
本裁定不得抗告
中　　　華　　　民　　　國　　九十三　　年　　　四　　　月　　二十六　  　 日
~B法院書記官
